---
title: "Red neuronal"
output:
  html_document:
    df_print: paged
---

**Análisis del Problema**
Hoy en día "El dinero plástico", como también se le conoce, es bienvenido en la mayoría de los establecimientos comerciales de todas las categorías: hoteles, restaurantes, agencias de viajes, entre otros.
Esta herramienta de crédito es un convenio entre una institución financiera (banco u otro tipo de compañía) y el prestatario (la persona titular del crédito, o sea tú), mediante la cual se pone un cupo de dinero disponible para que lo use a través de una tarjeta de crédito, cuyo posterior pago mensual esta sujeto a los gasto que se efectúe y la cantidad de cuotas a la que sea diferida la compra.

Se quiere predecir cuales clientes son aptos para la aprobación de una tarjeta de crédito.

Este archivo se refiere a las aplicaciones de tarjetas de crédito.
Los valores se han cambiado a símbolos sin sentido para proteger

**Entendimiento de los Datos**

    Dominio   Descripción 
    A1:	      b, a.
    A2:	      continuous.
    A3:	      continuous.
    A4:	      u, y, l, t.
    A5:	      g, p, gg.
    A6:	      c, d, cc, i, j, k, m, r, q, w, x, e, aa, ff.
    A7:	      v, h, bb, j, n, z, dd, ff, o.
    A8:	      continuous.
    A9:	      t, f.
    A10:	    t, f.
    A11:	    continuous.
    A12:	    t, f.
    A13:	    g, p, s.
    A14:	    continuous.
    A15:	    continuous.
    A16:      +,-         (class attribute)


**Exploración de los Datos**

```{r}
#Cargar las librerías necesarias
library(lattice)
library(caTools)
library(ROCR)
library(neuralnet)

#Cargar el archivo a una variable que se llame crx usando la función read.csv
crx=read.csv(file = "datos/crx.data.txt",head=FALSE,sep=",",na.strings = '?')

crx$V1 <- factor(crx$V1)
crx$V4 <- factor(crx$V4)
crx$V5 <- factor(crx$V5)
crx$V6 <- factor(crx$V6)
crx$V7 <- factor(crx$V7)
crx$V10 <- factor(crx$V10)
crx$V12 <- factor(crx$V12)
crx$V13 <- factor(crx$V13)

crx$V16 <- as.character(crx$V16)
crx[crx$V16 == '+',]$V16 <- 'yes'
crx[crx$V16 == '-',]$V16 <- 'no'
crx$V16 <- factor(crx$V16)

#La estructura del conjunto de datos:
str(crx)

#Dividir el conjunto de datos en uno de entrenamiento y otro de pruebas:
set.seed(5768)
splt <- sample.split(crx$V16, SplitRatio = 0.7)
crx.entrenamiento <- crx[splt, ]
crx.prueba <- crx[!splt, ]

```


Una vez cargados los datos, podemos comenzar a explorarlos. Para comenzar, podemos analizar la distribución de la variable V16, en el contexto de si se puede aceptar una tarjeta de crédito o no:


```{r}

set.seed(5768)
splt <- sample.split(crx$V16, SplitRatio = 0.7)
crx.entrenamiento <- crx[splt, ]
crx.prueba <- crx[!splt, ]
```
Del gráfico anterior, podemos concluir que hubo valores variados entre los diferentes rangos entre los 20 y 40 y unos valores que están generando bastante ruido arriba de los 60.

```{r}
boxplot(crx.entrenamiento$V3 ~ crx.entrenamiento$V16,
main = 'Distribuciones de V3',
ylab = 'V3',
xlab = 'Tarjeta aceptada')
```
Del gráfico anterior, podemos concluir que hubo valores variados entre los diferentes rangos del sí entre 0 y 10 y unos valores que están generando bastante ruido arriba de los 15. Y valores poco variados en el no, y con valores arriba del 10 que generan bastante ruido en los datos.

```{r}
boxplot(crx.entrenamiento$V8 ~ crx.entrenamiento$V16,
main = 'Distribuciones de V8',
ylab = 'V8',
xlab = 'Tarjeta aceptada')
```
Del gráfico anterior, podemos concluir que casi no hubo valores variados entre los diferentes rangos del sí y del no y los valores arriba del 5 en no y 10 arriba del si están generando bastante ruido.


```{r}
boxplot(crx.entrenamiento$V11 ~ crx.entrenamiento$V16,
main = 'Distribuciones de V11',
ylab = 'V11',
xlab = 'Tarjeta aceptada')
```
Del gráfico anterior, podemos concluir que casi no hubo valores variados entre los diferentes rangos del no, y variados en el si casi hasta el valor 10.


```{r}
mosaicplot(~crx.entrenamiento$V16 + crx.entrenamiento$V1,main="Proporción de aprobaciones por la variable v1",ylab="V1",xlab="¿Se aprobó?")
```
En el gráfico de mosaico arriba, podemos apreciar cómo hay un mayor número de observaciones de tipo B con la aprobación de la tarjeta de crédito, y como complemento el tipo A de menor aprobación

```{r}
mosaicplot(~crx.entrenamiento$V16 + crx.entrenamiento$V9,main="Proporción de aprobaciones por la variable v9",ylab="V9",xlab="¿Se aprobó?")
```
En el gráfico de mosaico arriba, podemos apreciar cómo hay un mayor número de observaciones de tipo F con la aprobación de la tarjeta de crédito, y como complemento el tipo T de menor aprobación

```{r}
mosaicplot(~crx.entrenamiento$V16 + crx.entrenamiento$V10,main="Proporción de aprobaciones por la variable v10",ylab="V10",xlab="¿Se aprobó?")
```
En el gráfico de mosaico arriba, podemos apreciar cómo hay un mayor número de observaciones de tipo F con la aprobación de la tarjeta de crédito, y como complemento el tipo T de menor aprobación

```{r}
mosaicplot(~crx.entrenamiento$V16 + crx.entrenamiento$V12,main="Proporción de aprobaciones por la variable v12",ylab="V12",xlab="¿Se aprobó?")
```
En el gráfico de mosaico arriba, podemos apreciar cómo hay un mayor número de observaciones de tipo F con la aprobación de la tarjeta de crédito, y como complemento el tipo T de menor aprobación

```{r}
mosaicplot(~crx.entrenamiento$V16 + crx.entrenamiento$V13,main="Proporción de aprobaciones por la variable v13",ylab="V16",xlab="¿Se aprobó?")
```
En el gráfico de mosaico arriba, podemos apreciar cómo hay un mayor número de observaciones de tipo G con la aprobación de la tarjeta de crédito, y como complemento el tipo S de menor aprobación y casi mínima aprobación en Tipo P.



**Modelo de Minería de Datos**

Para modelar este caso, se va a utilizar una regresión logística, en el primer modelo vamos a utilizar las variables V1 + V2 + V3 + V4 + V5 + V6 + V7+ V8+ V9+ V10+ V11+ V12+ V13+ V14+ V15:

```{r}

m <- model.matrix( 
   ~V16+ V1 + V2 + V3 + V4 + V5 + V6 + V7+ V8+ V9+ V10+ V11+ V12+ V13+ V14+ V15 ,
  data = crx.entrenamiento 
)

crx.fit <- neuralnet(V16yes ~ V1b+V2 ,data = m,hidden =4,rep=1,linear.output=T)
```

Al ver los detalles del modelo 1:
```{r}
plot(crx.fit,rep="best")
```

**Evaluación**

```{r}
mp <- model.matrix( 
   ~V16+ V1 + V2 + V3 + V4 + V5 + V6 + V7+ V8+ V9+ V10+ V11+ V12+ V13+ V14+ V15 ,
  data = crx.prueba 
)

predicciones.red <- neuralnet::compute(crx.fit,mp[,c("V1b","V2")])

results <- data.frame(actual = mp, prediction = predicciones.red$net.result)
results

predicciones.redClass=ifelse(predicciones.red$net.result>=0.5,1,0)
predicciones.redClass

```

**Resultados**

