---
title: "S"
output:
  html_document:
    df_print: paged
---

**Análisis del Problema**

Los accidentes son eventos complejos y aleatorios en los que se involucra una variedad de
factores ya sean éstos humanos, ambientales o propios de la mecánica de los vehículos
involucrados. Por lo tanto, identificar los factores relevantes que influyen en los accidentes de
tránsito y predecir la cantidad de éstos que ocurrirán durante una ventana de tiempo, resulta ser
una herramienta de gran ayuda al momento de llevar a cabo planes de seguridad vial y evitar que
este tipo de siniestros siga en aumento.

UKDriverDeaths es una serie cronológica que da los totales mensuales de conductores de automóviles en Gran Bretaña muertos o gravemente heridos entre enero de 1969 y diciembre de 1984. El uso obligatorio de los cinturones de seguridad fue introducido el 31 de enero de 1983.

Cinturones de seguridad es más información sobre el mismo problema.

**Entendimiento de los Datos**

    Dominio             Descripción 

    1. DriversKilled:   Car drivers killed.

    2. Drivers:         UKDriverDeaths.

    3. Front:           Front-seat passengers killed or seriously injured.

    4. Rear:            Rear-seat passengers killed or seriously injured.

    5. Kms:             Distance driven.

    6. PetrolPrice:     Petrol price.

    7. VanKilled:       number of van ('light goods vehicle') drivers.

    8. Law:             0/1: was the law in effect that month?

**Exploración de los Datos**
```{r}

#Librerías utilizadas
library(caTools)
#SVM lineal
library(e1071)

#Dataset Seatbelts incluido en R
datos <- data.frame(Seatbelts)
#datos <- datos[, c(1:8)]

#La estructura del conjunto de datos:
str(datos)

#Dividir el conjunto de datos en uno de entrenamiento y otro de pruebas:
set.seed(5768)
splt <- sample.split(datos$law, SplitRatio = 0.7)
datos.entrenamiento <- datos[splt, ]
datos.prueba <- datos[!splt, ]

```

Es importante siempre validar los rangos de los conjuntos de datos creados, para evitar caer en extrapolación:

```{r}

summary(datos.entrenamiento)

summary(datos.prueba)

```

De acuerdo con los resúmenes anteriores, hay algunas observaciones en el conjunto de datos de prueba cuyo
rango de la varible kms se extiende más allá del rango en el conjunto de datos de entrenamiento,
así que vamos a eliminar esas observaciones del conjunto de datos de prueba.


```{r}

datos.TamanoInicial=nrow(datos.prueba)

datos.prueba <- datos.prueba[datos.prueba$kms >= 8933,]
summary(datos.entrenamiento)
summary(datos.prueba)

```


```{r}
paste("En total, se eliminaron ", datos.TamanoInicial-nrow(datos.prueba), " observaciones.")
```



```{r}

par(mfrow = c(3,2)) #crear una cuadrícula de 3 columnas y 2 hileras para ver seis gráficos.
plot(x = datos.entrenamiento$drivers, y = datos.entrenamiento$law, main = 'Relación entre Law y Drivers', ylab="Law" ,xlab="Drivers") 

plot(x = datos.entrenamiento$front, y = datos.entrenamiento$law, main = 'Relación entre Law y Front', ylab="Law" ,xlab="Front") 

plot(x = datos.entrenamiento$rear, y = datos.entrenamiento$law, main = 'Relación entre Law y Rear', ylab="Law" ,xlab="Rear") 

plot(x = datos.entrenamiento$kms, y = datos.entrenamiento$law, main = 'Relación entre Law y Kms', ylab="Law" ,xlab="Kms") 

plot(x = datos.entrenamiento$PetrolPrice, y = datos.entrenamiento$Law, main = 'Relación entre Law y PetrolPrice', ylab="Law" ,xlab="PetrolPrice")

plot(x = datos.entrenamiento$VanKilled, y = datos.entrenamiento$law, main = 'Relación entre Law y VanKilled', ylab="Law" ,xlab="VanKilled")


```


En los gráficos creados podemos observar un tipo de relación entre las variables Law y las variables drivers, front, rear, kms, PetrolPrice, VanKilled.Auque esta no sea lineal, si se muestra alguna relación

Necesitamos visualizar la relación entre las diferentes variables, para lo cual podemos crear una matriz de gráficos de dispersión:


```{r}
par(mfrow = c(1,1)) #volver a solo un gráfico por visualización.
pairs(datos.entrenamiento[!is.na(datos$law), c(1:8)], main = 'Relación entre las variables')

```

La información del gráfico anterior podemos complementarla con una matriz de correlación:

```{r}
cor(datos.entrenamiento[!is.na(datos.entrenamiento$law), c(1:8)])
```

Se puede observar que la en la matriz de gráficos de dispersión, existe una correlación, significativa entre las variables DriversKilled y drivers, DriversKilled y front. 

Vamos a crear una matriz de dispersión con las variables que poseen más correlación

```{r}
cor(datos.entrenamiento[!is.na(datos.entrenamiento$law), c(1:8)])
```


**Modelo de Minería de Datos**


Una vez seleccionadas las variables para incluir en el modelo de SVM, se procede a crearlo:

```{r}
reg.Law <- svm(law  ~ . , data = datos.entrenamiento, kernel='linear',cross=2, scale=FALSE)
summary(reg.Law)
```



```{r}
datos.prueba$Prediccion <- predict(reg.Law , newdata = datos.prueba)
```


**Evaluación**


Finalmente, procedemos a analizar la distribución:

```{r}
hist(datos.prueba$law - datos.prueba$Prediccion,
breaks = 50,
main = 'Distribución de los Residuos en Prueba',
xlab = 'residuos')

plot(y = datos.prueba$law - datos.prueba$Prediccion,
     x = datos.prueba$law,
     main = 'Distribución de los residuos por law',
     xlab = 'law',
     ylab = 'residuos')

```

**Resultados**
